臺灣桃園地方法院刑事判決　　　　　　　95年度易字第1677號
公　訴　人　臺灣桃園地方法院檢察署檢察官
被　　　告　甲○○
上列被告因傷害案件，經檢察官聲請簡易判決處刑（九十五年度
偵字第二二八九號），本院認不宜逕以簡易判決處刑，改依通常
程序審理，判決如下：
    主  文
甲○○無罪。
    理  由
一、檢察官聲請簡易判決處刑意旨略以：緣謝易倫（業經本院審
    結）與被告甲○○本係男女朋友關係，其等因分手後而生金
    錢糾紛，謝易倫竟與某姓名年籍不詳綽號「小黑」之成年男
    子及另二名姓名年籍不詳之成年男子共同基於傷害之犯意，
    於民國九十四年十月十八日凌晨一時許，在桃園縣中壢市○
    ○路一三六號四樓之「凱悅ＫＴＶ」四一五號包廂內，由該
    名綽號「小黑」之男子及另二名男子以徒手方式毆打被告，
    致被告受有頭部外傷併頭皮血腫、左髖部挫傷之傷害，而於
    混亂中，被告亦與謝易倫偕同到場之告訴人乙○○發生扭打
    ，致告訴人受有踝挫傷、踝扭傷之傷害。因認被告涉有刑法
    第二百七十七條第一項之傷害罪嫌。
二、按犯罪事實應依證據認定之，無證據不得認定犯罪事實，又
    不能證明被告犯罪或其行為不罰者，應諭知無罪之判決，刑
    事訴訟法第一百五十四條第二項、第三百零一條第一項分別
    定有明文。又被害人所述被害情形如無瑕疵可指，而就其他
    方面調查又與事實相符，其供述始足據為判決之基礎；而告
    訴人之告訴，係以使被告受刑事訴追為目的，是其陳述是否
    與事實相符，仍應調查其他證據以資審認，有最高法院三十
    二年上字第六五七號、五十二年臺上字第一三００號判例可
    資參照。
三、公訴人認被告涉有上開犯行，無非係以告訴人乙○○之指訴
    、證人李慶源之證述及告訴人之診斷證明書為其主要論據。
    惟訊據被告堅決否認有何傷害告訴人之犯行，辯稱：當日伊
    遭多人圍毆受傷，根本無從還手，並無與告訴人拉扯之事實
    等語。經查：
  (一)告訴人固於本院審理時證稱：被告先出手推伊，伊就還手回
    推被告，接著二人就相互拉扯，伊因而扭傷云云（見本院九
    十六年一月十八日審判筆錄），惟告訴人於本院審理九十五
    年度壢簡字第八七五號傷害案件（下稱前案）時則證稱：當
    日伊腳踝受傷，係因被人踩到或踢到，伊沒有看到是何人踩
    到或踢到伊等語（見本院前案九十五年七月二十八日訊問筆
    錄），告訴人就其如何受傷之過程，前後證詞相互矛盾，自
    難以此具有瑕疵之證詞認定告訴人所受踝挫傷、踝扭傷等傷
    害係因與被告拉扯所致。
  (二)其次，告訴人於前案中證稱：其與被告在包廂門口拉扯時，
    證人謝易倫有制止，將伊與被告的手拉開云云（見同上訊問
    筆錄），證人謝易倫於該案中則證稱：伊見被告推告訴人一
    下後，因包廂內的人圍上來，伊未看見被告與告訴人拉扯，
    五分鐘後，圍著的人散開，伊才看見告訴人受傷，就帶告訴
    人離開云云（見同上訊問筆錄），二人所陳述之情節大相逕
    庭，告訴人指訴被告與其相互拉扯一節，亦難認定屬實。至
    證人謝易倫於本院本案訊問中改稱：伊看見被告與告訴人二
    人於包廂內拉扯後，包廂內之人就圍上來云云（見同上審判
    筆錄），與告訴人所稱其與被告係在包廂門口拉扯，仍不相
    符，證人謝易倫此部分證詞，顯屬附和告訴人之詞，委無可
    採。
  (三)另證人李慶源於本院前案及本案訊問時均證稱：當日謝易倫
    、告訴人及其他三名男子到達包廂內找甲○○，甲○○為避
    免波及其他同事，就與謝易倫等人走出包廂，待伊後來出去
    瞭解情形時，見被告遭告訴人等一群人圍在角落毆打，被告
    係以手抱頭蹲在角落挨打，無法出手等語（見同上訊問筆錄
    、審判筆錄），與被告所辯情形相符，至證人李慶源於檢察
    官偵查中所證稱甲○○遭告訴人毆打時有回擋一節，應係指
    被告有抵擋告訴人毆打之行為，公訴人率以證人李慶源此部
    分證詞，曲解被告有與告訴人拉扯、扭打之情形，甚至進而
    附會告訴人腳踝之傷勢係被告回擋所造成云云，洵有未洽。
  (四)綜上所述，公訴人所舉事證尚不足以證明被告涉犯傷害罪，
    本院自應依法為被告無罪之諭知。
據上論斷，應依刑事訴訟法第四百五十二條、第三百零一條第一
項判決如主文。
本案經檢察官蔡宜均到庭執行職務。
中　　華　　民　　國　　96　　年　　2 　　月　　1 　　日
                  刑事第八庭  審判長法　官　曾家貽
                                    法  官  吳為平
                                    法  官  袁雪華
上正本證明與原本無異。
如不服本判決，應於判決送達後10日內向本院提出上訴狀（應附
繕本），上訴於臺灣高等法院。
                                    書記官  邱仲騏
中　　華　　民　　國　　96　　年　　2 　　月　　1 　　日
